臺灣臺中地方法院刑事判決　　　　　　 100年度侵訴字第31號
公　訴　人　臺灣臺中地方法院檢察署檢察官
被　　　告　林○○
選任辯護人　梁基暉律師
上列被告因妨害性自主案件，經檢察官提起公訴（九十九年度偵
字第二四二七０號），本院判決如下：
    主    文
林○○對於女子以強暴而為性交未遂，處有期徒刑貳年。
    犯罪事實
一、林○○前於民國九十九年七、八月間，前往臺中市○○區
    ○○市○○路○○號「○○○○○○酒店」消費飲酒，因
    而結識在該處擔任坐檯小姐之甲女（即警詢、偵訊代號000
    000000號之成年女子，真實姓名年籍資料詳見卷附對照表）
    。迨九十九年九月二十日下午四時許，林○○與○○○、○
    ○○、○○○等人再次前往上址酒店消費時，仍由甲女在旁
    負責陪侍○○○，且在場之○○○曾表示欲轉往位在臺中市
    ○○路之「○○○酒店」繼續飲酒作樂（即俗稱「續攤」）
    。林○○遂認有機可乘，竟基於強制性交之犯意，假借帶同
    坐檯小姐出場之名義，先支付新臺幣（下同）九千元之費用
    ，向「○○○○○○酒店」要求帶同其所指定之甲女及花名
    「佳佳」之女子○○○出場三個小時，但於○○○及甲女電
    請前來作陪之友人○○○正欲與其同車前往「○○○酒店」
    時，○○○卻堅持拒載，僅願意駕車搭載甲女一人外出。○
    ○○只得轉而搭乘由○○○所駕駛之車輛，○○○亦自行改
    搭計程車，並與甲女相約至「○○○酒店」碰面。詎甲女登
    上林○○所駕駛之車牌號碼○○○一－ＳＧ號自用小客車後
    ，林○○即駕車在臺中市區四處繞行，其後更捏稱因飲酒過
    量身體不適，須先前往他處休息，等候酒精作用消褪後，始
    能至前揭會合處所繼續飲酒。甲女誤信其言，乃任由林○○
    於同日下午六時五十九分許，駕車載其前往臺中市○○區○
    ○路○段四十九號（起訴書誤載為四九九號）「○○汽車旅
    館」第一一七號房休息。進入房間後不久，林○○即強行以
    身體將甲女壓制於床上，並欲強吻甲女，但因甲女反咬林○
    ○○之嘴唇並使其受傷流血而未果，而林○○仍繼續將甲女
    身上所穿之牛仔短褲及內褲脫下，並褪下自己之長褲及內褲
    ，欲強行對甲女進行性交，其間甲女曾以手抓及腳踢方式試
    圖反抗，均遭林○○擋下制止，甲女並因而受有右前臂內側
    挫傷、左、右小腿挫傷等傷害。嗣因甲女一再哭喊哀求，並
    利用林○○壓制力道稍緩之際，趁隙抓住其遭林○○脫掉之
    內褲及牛仔短褲奔出房門，並於同日晚間七時二十三分許，
    至上開汽車旅館櫃檯處，請求旅館服務人員王○○協助處理
    ，並電請曾○○、黃○○前來接其返家。林○○眼見事跡敗
    露，只得匆忙收拾個人物品並穿上褲子後，駕車駛離該處，
    致其上開已著手之強制性交犯罪未能遂行。
二、案經甲女訴由臺中市政府警察局移送臺灣臺中地方法院檢察
    署檢察官偵查起訴。
    理    由
壹、證據能力取捨之判斷：
一、按刑事訴訟法第一百五十九條之一第二項規定，被告以外之
    人於偵查中向檢察官所為之陳述，除顯有不可信之情況者外
    ，得為證據。考其立法意旨，係以刑事訴訟法規定檢察官代
    表國家偵查犯罪、實施公訴，依法其有訊問被告、證人及鑑
    定人之職權，證人、鑑定人且須具結，而實務運作時，偵查
    中檢察官向被告以外之人所取得之陳述，原則上均能遵守法
    律規定，不致違法取供，其可信性極高，為兼顧理論與實務
    ，爰於第二項明定被告以外之人於偵查中向檢察官所為之陳
    述，除顯有不可信之情況者外，得為證據（參考刑事訴訟法
    第一百五十九條之一立法理由）。本案證人即告訴人甲女、
    證人曾○○、黃○○、王○○等人，皆於檢察官偵查時以證
    人身分作證，經檢察官告以具結之義務及偽證之處罰，並命
    具結而擔保其等證述之真實性，且無證據顯示係遭受強暴、
    脅迫、詐欺、利誘等外力干擾情形，或在影響其等心理狀況
    致妨礙自由陳述等顯不可信之情況下所為。上揭證人等於偵
    訊時之陳述既無顯不可信之情況，依前開說明，自有證據能
    力。
二、再按刑事訴訟法第一百五十九條之二所定之傳聞例外，即英
    美法所稱之「自己矛盾之供述」，必符合被告以外之人於檢
    察事務官、司法警察官、司法警察調查中所為之陳述，「與
    審判中不符」，且其先前之陳述，具備「可信性」及「必要
    性」二要件，始例外得適用上開規定，認其先前所為之陳述
    ，為有證據能力。此所謂「與審判中不符」，係指該陳述之
    主要待證事實部分，自身前後之供述有所不符，導致應為相
    異之認定，此並包括先前之陳述詳盡，於後簡略，甚至改稱
    忘記、不知道或有正當理由而拒絕陳述（如經許可之拒絕證
    言）等實質內容已有不符者在內。所謂「可信性」要件，則
    指其陳述與審判中之陳述為比較，就陳述時之外部狀況予以
    觀察，先前之陳述係在有其可信為真實之特別情況下所為者
    而言。例如先前之陳述係出於自然之發言，審判階段則受到
    外力干擾，或供述者因自身情事之變化（如性侵害案件，被
    害人已結婚，為婚姻故乃隱瞞先前事實）等情形屬之，與一
    般供述證據應具備之任意性要件有別。至所謂「必要性」要
    件，乃指就具體個案案情及相關證據予以判斷，其主要待證
    事實之存在或不存在，已無從再從同一供述者取得與先前相
    同之陳述內容，縱以其他證據替代，亦無由達到同一目的之
    情形，最高法院九十六年度台上字第四三六五號刑事判決可
    參照。證人即告訴人甲女、證人曾○○、黃○○、王○○等
    人，於偵查及本院審理時所為證述內容詳盡，並無較諸警詢
    時簡略之情形，且無證據證明其等證人於偵查或審理階段曾
    遭外力之不當干擾，又其等證人於偵查及本院審理時之證詞
    ，已足為判斷被告有無本案強制性交犯行之認定基礎，並無
    捨其於警詢中之證述內容即無從以其他證據取代之特殊情事
    。是以證人即告訴人甲女、證人曾○○、黃○○、王○○等
    人於警詢中之證述，尚不具刑事訴訟法第一百五十九條之二
    所規定之「可信性」及「必要性」要件，且選任辯護人亦於
    本院行準備程序時否定其證據能力，本院認為該項證述既不
    符合前揭傳聞例外之規定，應回歸適用刑事訴訟法第一百五
    十九條第一項而認其無證據能力。
三、另按醫師執行醫療業務時，不論患者是因病尋求診療，或因
    特殊目的而就醫，醫師於診療過程中，應依醫師法之規定，
    製作病歷，此一病歷之製作，均屬醫師於醫療業務過程中所
    須製作之紀錄文書，而且每一醫療行為均屬可分，因其接續
    之看診行為而構成醫療業務行為，其中縱有因訴訟目的，例
    如被毆傷而尋求醫師之治療，對醫師而言，仍屬其醫療業務
    行為之一部分，仍應依法製作病歷，則該病歷仍屬業務上所
    製作之紀錄文書，與通常之醫療行為所製作之病歷無殊，自
    屬刑事訴訟法第一百五十九條之四第二款所稱從事業務之人
    於業務上所須製作之紀錄文書，而診斷證明書係依病歷所轉
    錄之證明文書，自仍屬本條項之證明文書，最高法院九十七
    年度台上字第六六六號刑事判決可資參照。又受理疑似性侵
    害驗傷診斷書，即屬從事醫療業務之醫師於業務上所製作之
    證明文書，依前揭規定，除顯有不可信之情況外，得為證據
    ，最高法院九十九年度台上字第二三三一號、九十八年度台
    上字第二九八六號、九十七年度台上字第五００六號、九十
    六年度台上字第一九五七號刑事判決均同此旨。則卷附行政
    院衛生署臺中醫院受理疑似性侵害事件驗傷診斷書，既屬醫
    師為執行醫療業務行為所製作之證明文書，依刑事訴訟法第
    一百五十九條之四第二款之規定，應合於傳聞例外而具有證
    據能力。
四、再按被告以外之人於審判外之陳述，雖不符刑事訴訟法第一
    百五十九條之一至第一百五十九條之四之規定，然經當事人
    於審判程序同意作為證據，法院審酌該言詞陳述作成時之情
    況，認為適當者，亦得為證據；當事人、代理人或辯護人於
    法院調查證據時，知有刑事訴訟法第一百五十九條第一項不
    得為證據之情形，而未於言詞辯論終結前聲明異議者，視為
    有前項之同意，刑事訴訟法第一百五十九條之五定有明文。
    被告及選任辯護人於本院行準備程序時，就證人蔡○○之警
    詢筆錄是否具有證據能力乙節，並未明確表示意見，惟被告
    及選任辯護人歷經本案調查證據程序，直至言詞辯論終結前
    ，並未對此聲明異議。本院審酌上開陳述作成時之情況，並
    無違法取證之瑕疵，認以之作為證據為適當，揆諸上開規定
    ，應具有證據能力。
五、又卷附監視錄影畫面翻拍照片、被告受傷照片、行動電話通
    聯紀錄，純係機械作用而不涉及人為之意志判斷，與傳聞法
    則所欲防止證人記憶、認知、誠信之誤差明顯有別，核與刑
    事訴訟法第一百五十九條第一項之要件不符。該項證據既無
    違法取得之情形，且經本院依法踐行調查證據程序，自應具
    有證據能力（最高法院九十七年度台上字第三八五四號刑事
    判決同此意旨）。
貳、實體論罪科刑之依據：
一、訊據被告林家維對於上開將告訴人甲女由「○○○○酒店」
    帶至「○○汽車旅館」第一一七號房休息等情固坦承不諱，
    惟矢口否認有何強制性交犯行，並辯稱：伊去「○○○○景
    觀酒店」消費時，就有與告訴人甲女講好係以九千元之代價
    ，作為帶其一人出場及進行性交之費用（即被告所稱之「全
    場」費用）。當時告訴人甲女之同學原本也想上車，但伊隨
    即向告訴人甲女表示此與原先帶其出場之目的不符，所以告
    訴人甲女就坐到伊所駕自用小客車之右前乘客座，告訴人甲
    女之同學則因而下車。伊當時並未向告訴人甲女告知要帶往
    汽車旅館，只是說要帶出場而已，而在抵達「○○汽車旅館
    」時，告訴人甲女之神智仍然清醒，伊在汽車旅館房間內先
    躺下後，告訴人甲女隨後亦躺至伊身旁，伊開始親吻告訴人
    甲女，並在脫掉告訴人甲女之褲子時，看到告訴人甲女突然
    從床上跳起，跑到樓下，伊就隨即駕車離去云云。然查：
（一）上開犯罪事實，業據證人即告訴人甲女於偵查及本院審理
      時指訴綦詳，其更於偵訊時明確指稱：「（問：在九十九
      年九月二十日下午林○○是買妳及曾○○一起出場唱歌、
      、喝酒？）對。」、「（問：既然林○○是買妳們出場喝
      歌、喝酒，為何會打電話給黃○○？）因為自己也會害怕
      ，怕說對方會載我們到不一樣的地方，所以我們出去時，
      都會一直電話保持聯絡，確保雙方的安全。」、「（問：
      當天為何會要求黃○○到酒店？）因為我每次出場時，都
      會找她陪我一起去，是因為安全還有避免酒後駕車。」、
      「（問：黃○○到了○○酒店後，是否有跟妳一起上車到
      ○○○？）沒有。因為林○○一直堅持不要，就說不然的
      話，就請她坐計程車跟在後面。」、「（問：當妳上了林
      ○○的車時，林○○表示要去那裡？）他沒有講，只是一
      直在用手機聯絡，而我也一直在用手機與黃○○聯絡，因
      為他們已經說好要去○○○，但是方向越開越偏，我就問
      林○○說要去那裡，他就說他不想要這麼快到酒店，想讓
      酒退一點，後來開著就往旅館去了，我問到旅館作什麼，
      他再三保證說不會對我怎麼樣，他只是想休息，因為剛才
      喝很多，我也看到他是真的喝滿多，我就想說他是真的想
      要休息，然後我就進到汽車旅館。進去時，我的包包都一
      直揹著，他後來去上廁所，這中間我也有跟黃○○聯絡，
      然後我就在那邊看一下環境，林○○就把手機搶過去，他
      就把手機關機，那時他在上廁所，後來他就一副想休息的
      樣子，我就坐在沙發上等他坐著，結果他就往我撲過來，
      把我拉到床上去，我一直跑一直掙扎，他要親我，所以我
      咬他的舌頭，後來我一直要往門外跑，他就一直把我拉回
      來，我後來就滑倒，他壓住我，因為我是穿裙子裡面有一
      條短的牛仔褲，他就連同短的內褲及牛仔褲一起脫掉，我
      就大叫大哭，一邊掙扎，我就說如果真的喜歡我就不應該
      這樣對我，後來他對我鬆懈了，就說他是真的很喜歡我，
      我看他一放鬆我就往門外衝到櫃檯。後來就趕快把褲子穿
      上，我就對櫃檯小姐說那個男的要對我怎樣，因為我的包
      包都揹著，我想說有何聯絡方式，因為手機被林○○拿走
      了，我後來就跟櫃檯借電話打電話給公司，問公司曾○○
      的電話，然後我就打給曾○○與她聯絡上。她問我現在何
      處，她跟黃○○一起坐計程車來找我，要我在櫃檯等不要
      離開。」等語，核與證人曾○○、黃○○於偵查及本院審
      理時，均證稱：當日原本與告訴人甲女相約至「○○○酒
      店」繼續飲酒，但在準備登上被告所駕自用小客車之前，
      卻遭被告拒載，其後伊等二人在「○○○酒店」等候，均
      未見被告載同告訴人甲女前來會合，直至離去後才在計程
      車上接獲告訴人甲女來電，並趕往「○○汽車旅館」櫃檯
      ，發現告訴人甲女當時身體發抖，表情驚慌等語相互合致
      。另證人王○○亦於偵查及本院審理時，證述當時確實見
      到告訴人甲女手中握著內褲奔至汽車旅館櫃檯，並表示有
      人要對其強暴，其後才在櫃檯處穿上內褲等語明確，復有
      ○○汽車旅館帳目清單一份、○○汽車旅館車道及櫃檯監
      視錄影畫面翻拍照片共二十張、行政院○○○○○○醫院
      受理疑似性侵害事件驗傷診斷書一份（其上記載告訴人甲
      女受有右前臂內側挫傷、左、右小腿挫傷等傷害）、行動
      電話通聯紀錄一份附卷可稽，足徵證人即告訴人甲女前揭
      指訴尚非無據，應屬可採。
（二）而被告雖辯稱：伊當日係支付告訴人甲女九千元作為全場
      費用，已講好包含帶出場及與告訴人甲女性交之代價云云
      。惟依證人即告訴人甲女另於本院審理時證稱：「（問﹔
      被告給妳的金額多少？）九千元。這是包含我和曾○○兩
      個人的出場費，一個人四千五百元，三個小時，出場費一
      個人一小時一千五百元，不包括性交易，是到別家酒店陪
      酒的代價。九千元我是全部交給櫃檯，因為必須將錢交出
      去才可以外出，因此櫃檯也知道那是我和曾○○出場三小
      時的費用。我知道曾○○和姚○○有一起到『○○○酒店
      』，是曾○○事後告訴我的。」等語，參以證人曾○○於
      本院審理時亦證稱：「（問：被告交錢給甲女時，妳在何
      處？）我有看到交錢的過程，是在包廂外的長廊，並非在
      櫃檯。我只有看到交錢的動作，我有看到是一疊錢，甲女
      握在手上。我有看到他們在推託，因為錢一下子在甲女手
      上，一下子在被告手上。長廊上我聽到甲女問說可不可以
      請我的同事陪我一起去，當時甲女手上已經拿著那疊錢，
      但在包廂內被告有說要不要去外面喝酒。長廊上我有聽到
      被告說妳去就好，為什麼還要找同事一起去。我聽到甲女
      說因為我覺得這樣比較安全。後來因為我當時也算是在上
      班，所以我就離開，回去休息室拿東西，之後再回到包廂
      。我到長廊上的原因是因為覺得他們離開包廂的時間太久
      ，所以才出去查看。」、「（問：如果有客人到酒店消費
      ，要帶小姐出場，費用如何計算？）一個人三個小時四千
      五百元，每個小姐的價格都一樣。」、「（問：妳是否知
      道被告當天支付的九千元，是如何計算？）我在出場前有
      問櫃檯是否收到九千元，確定有收到我才會出場。九千元
      是出場費，是我和甲女出場三小時的費用，這個費用並不
      包含性交易的費用。我們沒有在做性交易，所以不知道怎
      麼計算。我沒有聽過什麼叫包全場。」等語，顯見被告主
      觀上雖希望與告訴人甲女獨自一人外出，但告訴人甲女基
      於安全考量下，堅持被告必須帶同酒店其他同事一起出場
      ，被告因而以每人出場三小時四千五百元之價格，將九千
      元交予告訴人甲女轉交櫃檯，而得以將告訴人甲女及曾○
      ○二人帶至店外繼續飲酒續攤。
（三）再觀諸證人姚○○、林○○、蔡○○於一百年一月二十日
      接受檢察官偵訊時之證述內容，證人姚○○當日確有駕車
      搭載「○○○○景觀酒店」之小姐即曾○○，前往臺中市
      ○○路上之「○○○酒店」續攤消費，但渠等三人並未支
      付帶小姐出場之費用。則被告若未同時支付花名「佳佳」
      之曾○○出場費用，按理「○○○○景觀酒店」自無可能
      任由旗下坐檯小姐在上班時間內，由客人隨意無償帶出陪
      酒。而姚○○、林○○、蔡○○等三人既未支付曾○○之
      出場費用，被告亦未曾表示願替渠等三人支付或代墊費用
      之意，卻由姚○○負責駕車將曾○○載至「○○○酒店」
      ，足認姚○○等三人應已明知曾○○係由被告所點選坐檯
      並帶同出場，渠等僅係幫忙被告將曾○○載往續攤地點即
      「○○○酒店」，並等候被告前來會合。否則，姚○○等
      三人既無意付費帶同曾○○出場，又知悉被告業已先行離
      去，而不會前來「○○○酒店」續攤，姚○○又何需刻意
      搭載曾○○同行，並在曾○○遲遲未見被告及告訴人甲女
      前來，尚未屆滿約定出場三個小時之際，即任由曾○○隨
      意搭乘計程車離開？另被告於警詢時亦供稱：「她（指告
      訴人甲女）搭乘我的車輛，當時她找我出場，而且是她說
      我朋友要去另外一家店，後來我沒有去，我是想說要做愛
      ……。」等語，益徵告訴人甲女當初確係基於至其他酒店
      續攤消費之動機，始同意與被告外出，而非已與被告談妥
      進行性交易並收取對價之緣故。由此觀之，被告前揭所辯
      ：伊與告訴人甲女已經講好帶同出場及進行性交，故而支
      付九千元費用予告訴人甲女，該費用並不包含帶同花名「
      佳佳」曾○○出場云云，顯屬無據，不足採信。
（四）又被告果真如其所辯，在駕車前往「○○汽車旅館」之前
      ，業已與告訴人甲女談妥進行性交易，且在房間內才將告
      訴人甲女所穿牛仔短褲及內褲脫去，卻發現告訴人甲女猛
      然從床上躍起，收拾衣褲直奔汽車旅館櫃檯。此時被告心
      中理當至為詫異不解，並對告訴人甲女前揭倉卒離去、違
      反約定之舉動，感到被騙或蒙受侮辱。則被告自應趕緊以
      電話交代汽車旅館櫃檯人員先將告訴人甲女攔下，並向告
      訴人甲女質問何以並未依約進行性交，甚至要求告訴人甲
      女或「○○○○景觀酒店」退還其前揭支付之九千元性交
      易代價，始稱合理。惟被告竟於眼見告訴人甲女匆忙奔出
      房間後，隨即自行收拾衣褲，趕緊獨自一人駕車駛離上開
      汽車旅館，毫無任何質疑告訴人甲女之舉動，反而彰顯被
      告擔憂犯行曝光、急於逃離犯罪現場之倉皇心態。是由被
      告前揭行為反應觀察，亦與男女雙方事先達成性交易意思
      合致之情形有別，難認被告上開所辯情節確屬真實。
（五）另觀諸被告於本案為警查獲後所拍攝之照片，其下嘴唇留
      有明顯之傷口，傷口表面業已凝血。倘被告係於拍攝當日
      刮除鬍鬚、整理面容時，不慎造成上開傷口，然其位置係
      在下方嘴唇之上部，且靠近兩唇閉合時之內側，並非緊鄰
      男性臉部生長鬍鬚部位之嘴唇外緣，或嘴唇較為突起之處
      ，衡情被告如以一般正常方式刮除鬍鬚，當無可能觸及前
      揭受傷部位。則被告於警詢時辯稱：上開臉部傷口是在刮
      鬍子時不慎刮傷云云，已與常情不符，無足採信。至於證
      人即案發當時擔任「○○汽車旅館」清潔人員之蔡○○雖
      於警詢及本院審理時，均表示清理被告與告訴人甲女休息
      之第一一七號房時，並未發現房內留有任何血跡等語，惟
      依證人蔡○○於本院審理時證稱：「沒有看到血跡，但是
      床單都在地上，床單沒有打開來看，所以不知道床單上有
      無血跡。」等語觀之，證人蔡○○係依平日清理房間之習
      慣，直接將地面上之全部床單抱起送洗，而非先予鋪平後
      ，再行檢視床單上是否留有消費客人之物品或跡證，此與
      一般住宿客房之清理模式亦屬相符。是以證人蔡○○既未
      能詳細觀察前揭床單上是否留有告訴人甲女所稱被告嘴唇
      受傷所滴落之血跡，其所證稱並未發現血跡之證詞，即難
      遽為有利於被告之認定。準此以言，證人即告訴人甲女前
      揭所稱：伊因為抵抗拒絕被告強行親吻，而咬傷被告之嘴
      唇並導致流血等語，應非子虛，堪可採信。
    綜上所陳，被告前揭所辯各節，均有未洽，不足採信。本案
    事證已臻明確，被告犯行至堪認定。
三、核被告林○○以強暴手段欲對告訴人甲女為強制性交行為，
    但因告訴人甲女趁隙逃離房間以致未能遂行，所為係犯刑法
    第二百二十一條第二項、第一項之強制性交未遂罪。按刑法
    第二十七條第一項中止未遂犯之「己意中止」，係指行為人
    基於內心自發之意思而中止其行為，而同法第二十五條第一
    項障礙未遂犯之「心界障礙」，乃因外界之因素，影響行為
    人之內心而形成心理壓力，致未發生預期之結果，並非出於
    自發之意思而終止犯行，故兩者似同而實異。若行為人於著
    手實行性侵害犯罪時，因被害女子大哭不已始停止，而未得
    逞，則行為人放棄犯行，顯係受此超過其預期之突發狀況影
    響，產生自我心界障礙，致所圖犯罪不能實現，並非出於自
    由意志而中止行為，應屬障礙未遂，最高法院九十九年度台
    上字第五０八八號刑事判決闡述至明。查被告已將告訴人甲
    女強行壓制於床上，並違背其意願脫去告訴人甲女所穿之牛
    仔短褲及內褲，復在阻擋制止告訴人甲女反抗之際，致使甲
    女受有右前臂內側挫傷、左、右小腿挫傷等傷害，顯見被告
    業已著手於強制性交犯罪之實行，但因告訴人甲女一再哭喊
    哀求，並利用被告壓制力道稍緩之際，趁隙奔出房門逃離現
    場，揆諸前揭說明，被告係因上開外界因素，致其不得不放
    棄犯行，且被告在聽聞告訴人甲女哭喊哀求後，僅係短暫放
    緩壓制力道，並向告訴人甲女表達愛慕之意，並非基於內心
    自發意思中止或放棄犯罪。否則，被告如係表明中止前揭強
    制性交犯行，告訴人甲女已無再遭性侵害之危險，又何須不
    顧未穿內褲之不堪形象奪門奔逃而出？是以被告前揭犯罪，
    仍應評價為障礙未遂犯，而非中止未遂，應依刑法第二十五
    條第二項之規定，依強制性交既遂罪之刑予以減輕。爰審酌
    被告僅因告訴人甲女從事酒店坐檯小姐為業，在支付出場費
    用後，伺機將告訴人甲女帶往汽車旅館並施加強暴手段，冀
    圖遂行其性交目的，雖因告訴人甲女及時逃離，以致被告強
    制性交犯罪未能遂行，然被告前揭犯行所彰顯之主觀惡性非
    輕，且罔顧告訴人甲女之性自主同意權，所生危害不容輕忽
    ；再參以被告犯罪動機、目的、手段、迄今仍未與告訴人甲
    女就民事損害賠償部分達成和解、被告於警詢及偵審期間亦
    均矢口否認犯行、被告具有大學肄業學歷之智識程度等一切
    情狀，量處如主文所示之刑，以示懲儆。
據上論斷，應依刑事訴訟法第二百九十九條第一項前段，刑法第
二百二十一條第一項、第二項、第二十五條第二項，判決如主文
。
本案經檢察官廖育賢到庭執行職務。
中    華    民    國   100    年    11    月    22    日
                  刑事第七庭  審判長法  官  洪俊誠
                                    法  官  張德寬
                                    法  官  高文崇
以上正本證明與原本無異。
如不服本判決應於收受判決後10日內向本院提出上訴書狀，並應
敘述具體理由；其未敘述上訴理由者，應於上訴期間屆滿後20日
內向本院補提理由書（均須按他造當事人之人數附繕本）「切勿
逕送上級法院」。
告訴人或被害人對於判決如有不服具備理由請求檢察官上訴者，
其上訴期間之計算係以檢察官收受判決正本之日期為準。
                                    書記官  葉卉羚
中    華    民    國   100    年    11    月    22    日
附錄論罪科刑法條：
刑法第二百二十一條：
對於男女以強暴、脅迫、恐嚇、催眠術或其他違反其意願之方法
而為性交者，處三年以上十年以下有期徒刑。
前項之未遂犯罰之。